# 【请教陈版主】关于收入确认的一个问题

提问人：xiongjiaye 时间：2016-10-20 15:33:23
最近有一个项目，一家公司收购美发店，方式为通过向美发店原所有人支付对价，购入相关的美发店资产。 存在一个情况：这个美发店原来曾收过一笔客户的预付会员款，但是这笔钱，购入的时候并未拿到。 把美发店资产纳入报表时，并未体现这笔负债。（至于付出对价是如何考虑这笔负债的，我不清楚，但是这个应该并不影响后面的问题）。
问题在于：当这部分客户后续来消费时，我们是否应该确认收入？
同事的观点是：不应确认收入，同时这部分客户消耗的人工物料等费用与一般情况一样，计入主营业务成本。
我认为： 一、就算不确认收入，相关的费用也不应该计入主营业务成本。而应放入其他的损益类科目，比如营业外支出。 理由：主营业务成本，主营业务收入核算的是企业在正常经营下的收入成本。而这一部分客户不确认收入，只确认成本，如何配比。在我看来，是成本里面混入了杂质。管理层在通过毛利分析经营情况时，无法得到准确的毛利。
二、 而且按照上面的说法，客户后续来消费，我才开始做帐，那万一客户一致不来消费，那不是报表上总有一块潜在的负债没有体现出来？ 我认为当初购入美发店，将其资产纳入报表时，不体现出这笔负债就是不对的。 我认为应该补记这部分负债借 营业外支出 贷 其他应付款 在客户来消费时 借 其他应付款 贷 主营业务收入 同时结转成本
同事认为不确认收入的理由是，没有经济利益流入。
我认为，其实是有经济利益的流入。 一方面，如果购入时支付的对价考虑过这笔负债，那么肯定就会减少付出的对价，这就是经济利益的流入。尽管做帐时，没有体现这笔负债，当实质上这个负债是存在的（这也是我上面的观点） 另一外面，就算购入时没有因为这笔负债而减少付出的对价，那么也是有经济利益的流入。因为如果不提供这部分服务，预付款的客户肯定不干，肯定会要求退款。那么，我们提供的服务，使得我们不用退款了，也就是减少了经济利益的流出，这也可以认为是经济利益的流入。

回答人：chenyiwei
基本赞同你的理解。对这部分消费卡余额，不论是否实际收到款项，也不论当初在谈判收购价格时如何考虑，都是被收购方客观上承担的负债，应按其公允价值（例如，在不考虑消费可能性的情况下，就是所有卡内未消费的余额合计）进行初始计量，并作为商誉的调整因素。后续顾客持卡消费时，将预收账款确认为收入。